
```{r setup, include=FALSE}
library(tidyverse)
knitr::opts_chunk$set(echo = TRUE)
```

# 字符串操作和R进阶

## 提纲

### 变量掩蔽

正常情况下，我们需要使用索引来调用某一列。

```{r}
iris$Species
iris[["Species"]]
```

如果需要索引的部分过多，我们可能会累死。

```{r}
iris$Sepal.Length + iris$Sepal.Width + iris$Petal.Length
```

这时候我们可以用with进行变量掩蔽，就是一种省力的办法。

```{r}
with(data = iris, expr = Sepal.Length + Sepal.Width + Petal.Length)
```

注意到tidyverse中也是基于这种原理。

```{r}
iris %>% 
  mutate(sum = Sepal.Length + Sepal.Width + Petal.Length)
```

### 字符串操作

这里只简单的演示操作。

```{r}
a = c("北京", "欢迎", "你")
b = c("为你", "开天", "辟地")

# paste与stringr中的str_c等价
paste(a, b)
```

下二者等价

```{r}
paste(a, b, sep = "")
paste0(a, b)
```

下二者等价

```{r}
paste(a, collapse = "")
paste0(a, collapse = "")
paste(paste(a, collapse = ""), paste(b, collapse = ""), sep = ", ")

str_c(a, b)
```

### grep

grep显示匹配的位次，grepl显示每个位次是否匹配。
```{r}
grep("北", a)
grep("你", a)
grepl("你", a)
```

下二者等价

```{r}
grep("你", a)
which(grepl("你", a))
```

str_detect与grepl等价，但是顺序不同，更方便tidy写法。

```{r}
str_detect(a, "北")
```

### substr

str_sub支持负数索引，更有用。

```{r}
substr("北京欢迎你", start = 3, stop = 4)
str_sub("北京欢迎你", start = 3, end = -2)
```

### 正则表达式与str_extract

```{r}
c = c("《北京欢迎你》是由林夕作词，小柯作曲，百位明星共同演唱的一首以奥运为主题的歌曲，发行于2008年4月30日。", 
      "2009年这首歌曲成为MusicRadio音乐之声点播冠军曲。")
# 下面这两个最上面只匹配一次，下面的匹配全部
str_extract(c, "\\d+")
str_extract_all(c, "\\d+")
# baseR的实现困难一些
regmatches(c, gregexpr("\\d+", c, perl = TRUE))
```

### str_subset

可以用于匹配符号条件的字符。

```{r}
grep("欢", a, value = T)
str_subset(a, "欢")
```

### str_split

```{r}
genes = c("LOC441259 /// POLR2J2", "KLHDC7B", "ATAD3A /// ATAD3B /// LOC732419") 
strsplit(genes, " /// ")
```

简而言之，stringr中的字符串操作命名统一一点，功能多一点，没比BaseR强在功能上。

```{r}
str_split(genes, " /// ")
str_split(genes, " /// ", simplify = T)
```

## 实战

```{r}
#有数据如下
#   type
# 1 a, b
# 2    -
# 3    a
#需统计其出现位置，如下
#      a b -
# [1,] 1 1 0
# [2,] 0 0 1
# [3,] 1 0 0

data = data.frame(type = c("a, b", "-", "a"))
```

可采用以下若干方法

### 1. 向量化

```{r}
type = data$type %>% 
  unique() %>% 
  str_split(", ") %>% 
  unlist() %>% 
  unique()
```

下面这种写法利用了R的参数传递机制。灵活、强大，表现为把传参过程写在函数的外面。但是有一些特定用途，比如说多个函数依赖于同一个参数，在后面的进阶章节学习到R的参数传递机制时会重点讲述。

```{r}
sapply(type, \(x, invec) as.numeric(grepl(x, invec)), invec = data$type)
```

在没有上述特定情况下，个人更喜欢以下写法

```{r}
sapply(type, \(x, invec = data$type) as.numeric(grepl(x, invec)))
```

像下面这样写也是可以的，但是我不喜欢，我觉得怪怪的,就是说内部的环境可以使用全局环境的变量，但是全局的不能使用内部的。就是说儿子能找爸借钱，爸不能找儿子借钱，后面的进阶章节学习到R的环境会重点讲述。

```{r}
sapply(type, \(x) as.numeric(grepl(x, data$type)))
```

map函数同样可以，不过需要提前命名map函数是purrr中的函数，相当于apply函数簇的拓展，用法相似.

```{r}
names(type) = type
map(type, \(x, invec = data$type) as.numeric(grepl(x, invec))) %>% 
  as_tibble()
```

map + 后缀意味着指定输出的格式。

```{r}
map_dfc(type, \(x, invec = data$type) as.numeric(grepl(x, invec)))
```

purrr的匿名函数设计中因为没有显式的传参，所以只能用于单个参数，剩下一个参数只能从全局调用，等同于上述的那种写法。

```{r}
map_dfc(type, ~ as.numeric(grepl(.x, data$type)))
```

### 2. tibble的nested tibble性质

tibble拓展了dataframe的范围，支持储存列表，甚至套娃另一个df。

```{r}
data %>%
  as_tibble() %>% 
  mutate(
    y = str_split(type, ", "), 
    y = map(y, ~ set_names(.x, .x))) %>% 
  unnest_wider(y) %>% 
  mutate(across(-type, ~ ifelse(is.na(.x), 0, 1)))
```

### 3. dataframe操作

利用tibble的性质确实有些超模了，只利用tidyr的数据框操作也可以。如果想单纯的使用mutate解决，无疑就陷入了误区，但是思路比较刁钻。

```{r}
data %>% 
  mutate(id = type, value = 1) %>% 
  separate_rows(type, sep = ", ") %>% 
  pivot_wider(names_from = type, values_from = value, values_fill = 0)
```

### 4. 循环

```{r}
type = data$type %>% 
  unique() %>% 
  str_split(", ") %>% 
  unlist() %>% 
  unique()

result = list()
for (element in type) {
  result[[element]] = as.numeric(grepl(element, data$type))
}
as.data.frame(result)
```







