
```{r setup, include=FALSE}
set.seed(42)
library(tidyverse)
knitr::opts_chunk$set(echo = TRUE)
```

# 初探R中的面向对象系统

面向对象是一种高级的编程思想，在构建大型项目时格外有用，面向对象的较为详细的阐述可见[python100天](https://www.bookstack.cn/read/Python-100-Days/Day01-15-08.%E9%9D%A2%E5%90%91%E5%AF%B9%E8%B1%A1%E7%BC%96%E7%A8%8B%E5%9F%BA%E7%A1%80.md)。

面向对象有三个特点：封装、继承和多态。我们可以这样简单理解：

-   封装：把低级数据结构封装成我们自定义的高级数据结构，搭配我们设定的一系列方法，实现标准输入、标准输出
-   继承：一个高级数据结构可以来自一个较为低级的数据结构，继承了低级结构的特点
-   多态：高级数据结构之间彼此互不相同

R中有三种主流面向对象系统（新出的S7系统尚未成熟，还有一些古怪的面向对象系统暂且不表），R6最新，最接近现代编程里的主流面向对象结构，S3成熟简单，但和主流思想偏差较大，S4是S3和R6之间的过渡，虽然很多优秀的包都基于S4构建，但是这个结构本身很不便于开发，存在很多不便，这里仅仅带过。

## S3

S3系统来自R语言的前身S语言，简洁强大，但是非常的不规范。

### 解惑

R中一个现象令纯学者困惑，为什么一个函数可以接收不同的数据结构？比如`print`既可以接收data.frame又可以接收tibble，打印出来的内容却不一样。

```{r}
example_tbl = as_tibble(iris)

print(iris[1:10, ])
print(example_tbl)
```

或者一个函数接收不同的数据结构，算出来的内容居然是相同的！~~如果你看过变量遮蔽的内容，一定知道这里的with是什么意思，后面的那个波浪号是R中的公式语法~~

```{r}
a = with(sleep, t.test(extra[group == 1], extra[group == 2]))
b = t.test(extra ~ group, sleep)
c = list(a, b); names(c) = c("numeric", "formula"); c
```

上两者的原因都在于R的S3结构。S3结构的特点是对每个类别可以使用属于各个类别自己方法，命名特点为`函数名 + .类别`，一个变量可以有多个类别，执行一个变量的S3方法时，会从左到右依次往下找有没有对此类别可以用的方法，如果实在找不到，就会使用default方法，这就是所谓的多重继承。

我们可以使用`class`查看每个变量所属的类别

```{r}
list(class(iris), class(example_tbl))
```

通过`methods`查看一个函数对应的全部类别的所有方法。对于print，一定有对应的`print.data.frame`，`print.tbl`方法。

```{r}
methods("print")
```

果然有，我们还想继续查看每个方法的具体内容，我们试图通过直接打印`print.data.frame`，却找不到。我们需要使用`getAnywhere`函数来查找。

```{r}
list(getAnywhere("print.data.frame"), getAnywhere("print.tbl"))
```

可以看到这俩函数差的很多，所以执行的内容不一样。我们再看看`t.test`。

```{r}
methods("t.test")
```

default就是默认方法，因为没有对应numeric的方法，所以我们输入两个向量进去的时候执行的就是default方法。我们只关注formula好了。

```{r}
getAnywhere("t.test.formula")
```

可以看到他实际上就是先想办法把formula对应的内容变成一个df，然后执行`y = t.test(x = DATA[[1L]], y = DATA[[2L]], ...)`，然后再把向量输入进去，使用default方法。

### 实践

S3对象只关注方法，不关注数据，所以我们可以给随便一个数据随便定义一个类。也可以通过`structure`看起来更规范一点。

```{r}
x = list; class(x) = c("a", "b", "c")
y = structure(list(), class = c("a", "b", "c"))
list(class(x), class(y))
```

我们尝试构建一下S3方法，其实十分简单，如果一个函数的内容仅仅只是`UseMethod("函数名")`的话，就会被识别成一个S3方法，然后我们只需要为这个S3方法写各个对象实现的细节。

```{r}
f = function(x) UseMethod("f")

f.a = function(x) return("Class a")

f.default = function(x) return("Unknown class")

x = structure(list(), class = "a")
y = structure(list(), class = c("b", "a"))
z = structure(list(), class = "c")

list(f(x), f(y), f(z))
```

接下来我们看一个实例，`NextMethod`的作用是调用右边一个类的方法，假如每个类之间有明确的继承关系就可以用。但是并不是很好用，因为他会将参数原封不动的传给下一个方法，既然这样，那我们像上面t.test那样重新传参就好了。

```{r}
person   = structure(c(name = "A"), class = c("person"))
employee = structure(c(name = "B", job = "worker"), class = c("employee", "person"))
boss     = structure(c(name = "C", job = "manager", status = "rich"), class = c("boss", "employee", "person"))

introduce_yourself = function(person) UseMethod("introduce_yourself")

introduce_yourself.person = function(person_) {
  cat("---\nHi\n")
  cat("My name is", person_[["name"]], "\n")
}

introduce_yourself.employee = function(employee_) {
  NextMethod()
  cat("And I work as", employee_[["job"]], "\n")
}

introduce_yourself.boss = function(boss_) {
  NextMethod()
  cat("I am", boss_[["status"]], "\n")
}

introduce_yourself(person); introduce_yourself(employee); introduce_yourself(boss)
```

R的传参机制在以后可能有所介绍。

## R6

R6对象和其他语言的面向对象系统其实没啥区别了。在[R语言教程-基于tidyverse]()中有所提及，这里不再赘述。

我们把上面那个例子在R6中再实现一遍。

需要注意的是在S4和R6里我们先定义一个"类"，再把这个类实例化成一个"对象"。就类似于狗和熊熊的关系。在实例化的过程里，我们需要给这个实例提供一些信息，就是new或者initialize所需要的参数。

```{r warning=FALSE}
library(R6)

person = R6Class( 
  classname = "anyone", 
  public = list( 
    name = NULL, 
    initialize = function(name, income) { 
      self$name = name 
      private$income = income 
    }, 
    printInfo = function() { 
      cat("---\nHi\n")
      cat("My name is", self$name, "\n")
      cat("I get", private$income, "a month", "\n")
      invisible(self) 
    }
  ), 
  private = list(income = NULL) 
)



employee = R6Class( 
  classname = "staff", 
  inherit = person, 
  public = list( 
    initialize = function(name, income, job) {
      super$initialize(name, income)
      private$job = job
    },
    printInfo = function() { 
      super$printInfo() 
      cat("And I work as", private$job, "\n")
    }
  ), 
  private = list(job = NULL)
)



boss = R6Class( 
  classname = "staff", 
  inherit = employee, 
  public = list( 
    initialize = function(name, income, job, status) {
      super$initialize(name, income, job)
      private$status = status
    },
    printInfo = function() { 
      super$printInfo() 
      cat("I am", private$status, "\n")
    }
  ), 
  private = list(status = NULL)
)

Jack = person$new("Jack", 100)
Mike = employee$new("Mike", 1000, "worker")
Bob = boss$new("Bob", 10000, "manager", "rich")

Mike$printInfo()
Jack$printInfo()
Bob$printInfo()
```

可以看到，同样的功能S3比R6实现简单很多，但是R6规范的多。R6十分重要，后面我们会再出一期R6专题欣赏优秀的面向对象工程。

## S4

S4对象只有历史意义了，功能比不上S3和R6。简单提及一下S4的特点就好了，S4的特点就是接近R的底层，因此十分不好用。S4中每个类会有一些默认的方法，比如show等，我们可以直接覆盖掉这些方法，如果方法不在默认方法里，则需要通过`setGeneric`注册一下，再添加方法。

```{r eval=FALSE}
library(methods)

setClass(
  Class     = "IcecreamMachine",
  slots     = c(
    strawberry = "numeric",
    chocolate  = "numeric",
    mango      = "numeric"
  ),
  prototype = list(
    strawberry = 0,
    chocolate  = 0,
    mango      = 0
  )
)

setMethod(
  f           = "show",
  signature   = "IcecreamMachine",
  definition = function(object) {
    cat("*** Wounderful Icecream Machine! ***\n")
    cat("Taste:\n")
    cat("\tStrawberry: ", object@strawberry, "\n") 
    cat("\tChocolate: ", object@chocolate, "\n") 
    cat("\tMango: ", object@mango, "\n") 
  }
)

setGeneric(
  name = "getIcecream",
  def  = function(object,...) {
    standardGeneric("getIcecream")
  }
)

setMethod(
  f          = "getIcecream",
  signature  = "IcecreamMachine",
  definition = function(object, type) {
    slot(object, type) <- slot(object, type) - 1
    return(object)
  }
)

setGeneric(
  name = "setIce<-",
  def  = function(object, type, value) {
    standardGeneric("setIce<-")
  }
)

setReplaceMethod(
  f          = "setIce",
  signature  = "IcecreamMachine",
  definition = function(object, type, value) {
    slot(object, type) <- value        
    return(object)
  }
)

setMethod(
  f          = "[",
  signature  = "IcecreamMachine",
  definition = function(x,i,j,drop) {
    slot(x, i)
  }
)

setReplaceMethod(
  f          = "[",
  signature  = "IcecreamMachine",
  definition = function(x,i,j,value) {
    slot(x, i) = value
    validObject(x)
    return(x)
  }
)

setMethod(
  f          = "initialize",
  signature  = "IcecreamMachine",
  definition = function(.Object, strawberry, chocolate, mango) {        
    cat("Welcome to an icecream world!\n")        
    .Object@strawberry <- strawberry        
    .Object@chocolate  <- chocolate        
    .Object@mango      <- mango        
    return(.Object)
  }
) 

showMethods(classes = "IcecreamMachine")
getMethod("getIcecream", "IcecreamMachine")

first_machine = new("IcecreamMachine", 5, 3, 7)
```
