
```{r setup, include=FALSE}
knitr::opts_chunk$set(echo = TRUE)
library(tidyverse)
```

# R的基础和特征

## R中的数据结构

R中最基本的数据格式是向量,R中事实上没有单个的数据格式比如字符串、数值,单个是数据实质上都是一维向量。
```{r}
class("class")
class(c("class"))
class(c("class1", "class2"))
class(1)
class(c(1))
```

向量是同质性的，如果格式不同则强制转格式。

```{r}
c(1, "class")
```

列表是特殊的向量（异质性向量）

```{r}
list(1, "class")
list(c(1, 2), "class")
```

向量和列表的每一个元素都可以拥有名字,可以通过名字索引，所以不能重名。

```{r}
vec_exp = c(age = 1, class = "class")
vec_exp[["age"]]
```

注意以下两者的区别

```{r}
vec_exp[[1]]
vec_exp[1]
```

```{r}
# 向量中无法使用$
# vec_exp$age
lst_exp = list(age = 1, class = "class")
```

注意以下两者的区别
```{r}
lst_exp[[1]]
lst_exp[1]
```

以下三者等价
```{r}
lst_exp[["age"]] == lst_exp$age
lst_exp$age
lst_exp[1]$age
```

使用names调用向量和列表的名字。

```{r}
names(lst_exp)
```

dataframe是特殊的列表,列表中每个元素都是等长的向量,dataframe的每一列都是一个向量。

```{r}
data.frame(list(age = c(1, 2), class = c("class1", "class2")))
data_exp = data.frame(age = c(1, 2), class = c("class1", "class2"))
```

所以基本上可以用操作列表的方法操作dataframe。

```{r}
var = "age"

data_exp$age
data_exp[["age"]]
data_exp[[var]]
```

尤其注意以下两者的区别

```{r}
data_exp[1]
data_exp[[1]]
```

dataframe特有的方法是[x, y]行列索引,空格为全选。

```{r}
data_exp[, 1]
data_exp[1, ]
```

由于历史问题，下两者属性不同,但是在tidyverse的数据表tibble中这个问题不再。

```{r}
class(data_exp[1, ])
class(data_exp[, 1])
```

dataframe的名同列表，但不同的是多了行名属性,行名在tibble中并不常用。

```{r}
names(data_exp)
rownames(data_exp)
```

## 向量化

向量化是R最典型的特征,不是说别的语言没有。

矩阵运算

```{r}
c(1, 2) + c(2, 3)
c(1, 2) * c(2, 3)
matrix(1:4, nrow = 2) %*% c(1, 2)
```

除了矩阵乘法，更多是作为泛函。

```{r}
data_exp %>% 
  apply(2, length)

rep(c(1, 2), c(3, 5))
```

最常用的tidyr其实就是向量化的一种体现。

```{r}
data_exp %>% 
  mutate(gender = c("boy", "boy"), 
         location = paste(gender, "of", class))
```

## for循环

r中的for循环并不慢，之所以名声不好，是因为for循环太简单了，容易写出效率不高的冗余代码。

```{r}
for (i in 1:10) {
  print(i)
}
```

注意这里的{}，其实没有也行,{}的作用是新创建一个空间，就是把一整段代码变成看起来只有一段代码。

```{r}
for (i in 1:10) print(i)
```

匿名函数就是这个原理，有花括号的地方都可以这么省。

```{r}
sapply(1:10, function(x) x + 1)
if (T) print("TRUE")
```

## for的向量化
```{r}
result = c()
for (i in 1:ncol(data_exp)) {
  result[i] = length(data_exp[[i]])
}
result
```

哪些情况用for循环，哪些情况用apply，随你便，但是apply在简单情形可以少写几行代码，而且apply函数簇更容易并行加速，因为apply的操作单位有且只有单个对象。

## 标准化

```{r}
iris %>%
  select(where(is.numeric)) %>% 
  apply(2, scale)
```

## 求单个变量和其它变量的相关性

```{r}
Sepal_Length = iris$Sepal.Length
iris %>% 
  select(where(is.numeric), -Sepal.Length) %>% 
  apply(2, \(vec) cor(vec, Sepal_Length))
```

但是在多重循环中，最好不要使用apply函数或者显式套用apply函数。比如我们想求变量间两两的相关性，看起来非常乱。

```{r}
data_num = select(iris, where(is.numeric))
apply(data_num, 2, \(vec1) apply(data_num, 2, \(vec2) cor(vec1, vec2)))
```

双层嵌套，看起来不是很美观。

```{r}
result = data.frame(matrix(1:16, nrow = 4))
for (a in 1:ncol(data_num)) {
  for (b in 1:ncol(data_num)) {
    result[a, b] = cor(data_num[[a]], data_num[[b]])
  }
}
result
```

我们可以结合for循环和apply减少一层嵌套。

```{r}
result = data.frame(matrix(1:16, nrow = 4))
for (a in 1:ncol(data_num)) {
  result[[a]] = apply(data_num, 2, \(vec) cor(data_num[[a]], vec))
}
result
```

## 函数式编程

函数式编程是R的另一大特点，也有可能是因R的面向对象太难用了...
简单求个定积分

```{r}
integrate(\(x) x**3 + x, 0, 1)
```

## 实例和小测验

```{r}
# data_exp = as_tibble(data_train_merged[1:100, ])
# saveRDS(data_exp, "示例数据.Rds")
data_task = readRDS("示例及任务\\data\\示例数据.Rds")
data_task

generator_1 = function(sample_space, num) {
  
  # 计算类别A中每个种类的构成
  sample_list_1 = sample_space %>% 
    select(matches("A"), -Activity) %>% 
    lapply(\(vec) table(vec)/length(vec))
  
  # 计算类别G中每个种类的构成
  sample_list_2 = sample_space %>% 
    select(matches("G")) %>% 
    lapply(\(vec) table(vec)/length(vec)) 
  
  # 采用递归方法连接字符串
  seq1 = Reduce(paste0, lapply(sample_list_1, \(.x) sample(names(.x), num, T, .x)))
  seq2 = Reduce(paste0, lapply(sample_list_2, \(.x) sample(names(.x), num, T, .x)))
  
  list(Sequence1 = seq1, Sequnce2 = seq2)
  
}

generator_1(data_task, 100)
```

为什么1能运行2运行不了呢？

```{r eval=FALSE}
generator_2 = function(sample_space, num) {
  
  # 计算类别A中每个种类的构成
  sample_list_1 = sample_space %>% 
    select(matches("A"), -Activity) %>% 
    apply(2, \(vec) table(vec)/length(vec))
  
  # 计算类别G中每个种类的构成
  sample_list_2 = sample_space %>% 
    select(matches("G")) %>% 
    apply(2, \(vec) table(vec)/length(vec)) 
  
  # 采用递归方法连接字符串
  seq1 = Reduce(paste0, lapply(sample_list_1, \(.x) sample(names(.x), num, T, .x)))
  seq2 = Reduce(paste0, lapply(sample_list_2, \(.x) sample(names(.x), num, T, .x)))
  
  list(Sequence1 = seq1, Sequnce2 = seq2)
  
}

generator_2(data_task, 100)
```